【裁判字號】    92,交抗,66
【裁判日期】    920127
【裁判案由】    聲明異議
【裁判全文】
臺灣高等法院臺中分院刑事裁定               民國九十二年度交抗字第六六號
    抗  告  人
    即受處分人  甲○○  男  四.
右抗告人因違反道路交通管理處罰條例案件，不服臺灣臺中地方法院中華民國九十一
年十二月二十日裁定（民國九十一年度交聲字第七一一號），提起抗告，本院裁定如
左：
    主      文
抗告駁回。
    理      由
一、原裁定意旨略以：按道路交通管理處罰條例第三十五條規定：「汽車駕駛人駕駛
    汽車經測試檢定有酒精濃度超過規定標準情形者，處新臺幣一萬五千元以上六萬
    元以下罰鍰；並當場禁止其駕駛及吊扣駕駛執照一年；汽車駕駛人駕駛汽車肇事
    致人受傷或死亡逃逸者，吊銷駕駛執照；汽車駕駛人依第六十二條第一項吊銷駕
    駛執照者，終身不得考領駕照」，復依違反道路交通管理事件統一裁罰標準表，
    駕駛人駕駛小型車酒精濃度超過０．五五亳克以上，逾期者，處罰鍰新臺幣五萬
    七仟元，吊銷駕駛執照，並不得再考領。本件受處分人甲○○異議以：本件並非
    故意肇事逃逸，且刑案已和解，原處分於法不合，應予撤銷等語。然查本件受處
    分人駕駛車牌ＮＰ─三四八六號自小客車於民國（下同）九十年九月十一日十九
    時五十九分在臺中市○○路與公館路口酒醉駕車致人受傷而逃逸，經警舉發之事
    實，有臺中市○○○○○道路交通管理事件通知單一份附卷可稽，受處分人上述
    違規事實明確，並經原法院於九十一年七月三十一日以九十年度交訴字第一三二
    號判處受處分人應執行有期徒刑八月，如易科罰金，以三佰元折算一日，並緩刑
    三年在案，有該判決書一份附卷可稽，核其所辯，亦非可採，從而原處分機關援
    引首揭規定所為之處分，於法並無不合。本件異議為無理由，應予駁回云云。
二、抗告意旨略以：抗告人即受處分人（下稱受處分人）甲○○確實不知有事故之發
    生，經臺中市警察局第一分局通知後，立即到案說明，並無逃逸之嫌，爰依法提
    起抗告云云。
三、原審以本件受處分人酒醉駕車致人受傷而逃逸，經警舉發，並經原法院以九十年
    度交訴字第一三二號判處有期徒刑八月，有臺中市○○○○○道路交通管理事件
    通知單及該判決書各一份附卷可稽，而裁定駁回抗告人之異議，核無不當。本件
    事證已臻明確，抗告人仍執前詞指摘原裁定不當，為無理由，應予駁回。
四、據上論斷，應依道路交通案件處理辦法第二十六條、刑事訴訟法四百十二條，裁
    定如主文。
中      華      民      國      九十二  年      一      月      二十七  日
                                臺灣高等法院臺中分院刑事第九庭
                                      審判長法  官  陳  筱  珮
                                            法  官  趙  春  碧
                                            法  官  吳  重  政
右正本證明與原本無異。
不得再抗告。
                                            書記官  林  育  德
中      華      民      國      九十二  年      一      月      二十八  日
                                                                        Ａ


司法院資訊處製作；財團法人民間司法改革基金會備份。
